臺灣高等法院臺中分院刑事判決　　　100年度交上訴字第241號
上　訴　人　臺灣臺中地方法院檢察署檢察官
被　　　告　李名強
選任辯護人　廖本揚律師
上列上訴人因被告肇事逃逸等案件，不服臺灣臺中地方法院99年
度交訴字第225號，中華民國99年12月16日第一審判決（起訴案
號：臺灣臺中地方法院檢察署99年度偵字第27382號），提起上
訴，本院判決如下：
    主  文
上訴駁回。
    理  由
一、本件公訴意旨略以：被告李名強於民國98年4月18日下午，
    駕駛車牌號碼7413-SX號自小貨車，沿臺中縣潭子鄉○○路
    （現已改制為臺中市○○區○○路，以下因臺中縣市合併而
    機關名稱、地址變更部分，均仍沿引改制前即本案案發時原
    機關名稱及地址）由南往北方向行駛。於同日18時8分許，
    行經臺中縣潭子鄉○○路1段298-20號前，本應注意車前狀
    況及兩車併行之間隔，以隨時採取必要之安全措施，且依當
    時情形，並無不能注意之情事，竟疏未注意，致其自小貨車
    之右前車門因而擦撞同向行駛之由告訴人趙靖瑋所騎乘車牌
    號碼 L5H-569號機車之左側把手。告訴人趙靖瑋遭擦撞後，
    人、車倒地，並受有頭部損傷、臉、頭皮及頸之挫傷、左臉
    及頭皮之表淺損傷、左肩挫傷及左膝擦挫傷等傷害。詎被告
    李名強明知其駕駛動力交通工具肇事後，係依法負有救助義
    務之人，且對告訴人趙靖瑋因與其發生車禍發生傷害之結果
    ，已有所預見，應將告訴人趙靖瑋送醫救治或為適當之保護
    處置，惟其於肇事後，竟另基於肇事逃逸之犯意，隨即駕駛
    上揭自小貨車逃離現場，而未採取必要之救護措施。嗣經告
    訴人趙靖瑋報警處理，經警過濾該路口之監視器畫面後，始
    查獲本案。案經趙靖瑋訴由臺中縣警察局豐原分局報請臺灣
    臺中地方法院檢察署檢察官偵查起訴，因認被告李名強涉犯
    刑法第284條第1項前段之過失傷害罪及同法第185條之4之肇
    事遺棄罪云云。
二、按犯罪事實應依證據認定之，無證據不得認定犯罪事實，又
    不能證明被告犯罪或其行為不罰者，應諭知無罪之判決，刑
    事訴訟法第154條第2項及第301條第1項分別定有明文。而告
    訴人或自訴人之指訴，本以使被告受刑事訴追或處罰為目的
    ，故其陳述是否與事實相符，自應調查其他證據，以資審認
    ，苟其所為攻擊之詞，尚有瑕疵，則在此瑕疵未予究明以前
    ，即不能遽採為斷罪之基礎（參考最高法院69年度臺上字第
    1531號判例意旨）。亦即告訴人之告訴係以使被告受刑事訴
    追為目的，是其陳述，仍應調查其他證據以資審認，即藉由
    補強證據之存在，以增強或擔保告訴人陳述之證明力（參考
    最高法院87年度台上字第2176號判決意旨）。再認定犯罪事
    實所憑之證據，雖不以直接證據為限，間接證據亦包括在內
    ，然無論直接或間接證據，其為訴訟上之證明，須於通常一
    般之人均不致於有所懷疑，而得確信其為真實之程度者，始
    得據之為有罪之認定，倘其證明尚未達到此一程度，而有合
    理性懷疑之存在時，即無從為有罪之認定，根據「罪證有疑
    ，利於被告」之證據法則，即不得遽為不利於被告之認定（
    參考最高法院76年度臺上字第4986號判例意旨）。進一步言
    ，認定犯罪事實所憑之證據，固不以直接證據為限，間接證
    據亦應包含在內，惟採用間接證據時，必其所成立之證據，
    在直接關係上，雖僅足以證明他項事實，而由此他項事實，
    本於推理之作用足以證明待證事實者，方為合法，若憑空之
    推想，並非間接證據（參考最高法院32年度上字第67號判例
    意旨）。次按犯罪事實之認定，應憑真實之證據，倘證據是
    否真實尚欠明顯，自難以擬制推測之方法，為其判斷之基礎
    ，而認定犯罪事實之證據係指足以認定被告確有犯罪行為之
    積極證據而言，該項證據自須適合於被告犯罪事實之認定，
    始得採為斷罪資料（參考最高法院53年度臺上字第656號、
    29年度上字第3105號判例意旨）。且認定不利於被告之事實
    ，須依積極證據，苟積極證據不足為不利於被告事實之認定
    時，即應為有利於被告之認定，更不必有何有利之證據，亦
    有最高法院30年度上字第816號判例可資參照；另按刑事訴
    訟法第161條已於91年2月8日修正公布，修正後同條第1項規
    定：檢察官就被告犯罪事實，應負舉證責任，並指出證明之
    方法。因此，檢察官對於起訴之犯罪事實，應負提出證據及
    說服之實質舉證責任。倘其所提出之證據，不足為被告有罪
    之積極證明，或其闡明之證明方法，無從說服法官以形成被
    告有罪之心證，基於無罪推定之原則，自應為被告無罪判決
    之諭知，亦有最高法院92年度臺上字第128號判例可資參照
    。
三、本件公訴意旨認被告李名強涉犯刑法第284條第1項前段之過
    失傷害罪及同法第185條之4之肇事遺棄罪嫌，無非以上揭事
    實，有(1)證人趙靖瑋於警詢、偵訊時之證述、證人林秀嬌於
    警詢之證述、(2)道路交通事故調查報告表(一)、(二)、道路交通
    事故現場圖、臺中縣警察局道路交通事故肇事人自首情形紀
    錄表、臺中縣警察局疑似道路交通事故肇事逃逸追查表、疑
    似肇事逃逸（A1、A2類）案件輔助資料表、道路交通事故當
    事人登記聯單、報案記錄、監視器翻拍照片、現場照片、二
    車比對照片等、(3)財團法人慈濟綜合醫院臺中分院診斷證明
    書1紙、受傷照片11張、(4)警員林有義99年2月22日所製作之
    職務報告（經過濾車禍發生地點附近之臺中縣潭子鄉○○路
    與頭張路路口之監視器，自案發前10分鐘至案發後20分鐘所
    有經過之車輛，比對告訴人趙靖瑋所稱肇事車輛為中華藍色
    篷式自小貨車之特徵，發現上開時間內，僅有被告李名強之
    自小貨車與告訴人趙靖瑋所述之特徵相符且確實有經過車禍
    地點之事實。）、(5)警員林有義於99年4月8日所補提之道路
    交通事故現場圖（即上面印有臺灣臺中地方法院收文、0021
    42號字樣）及監視器翻拍照片2張（車禍發生地點附近之臺
    中縣潭子鄉○○路與頭張路路口設有2架監視器，1號監視器
    拍到被告之自小貨車時，該自小貨車在欲進入該路口之內側
    第2車道之位置；2號監視器拍到被告之自小貨車時，該部自
    小貨車已駛出該路口，然仍行駛在內側第2車道之位置之事
    實。被告雖辯稱：車禍發生地點在外側車道，然伊當時係行
    駛在最內側車道，所以伊不可能去擦撞到趙靖瑋之機車，而
    且伊在該路口有左轉頭張路云云，然證人趙靖瑋於偵訊時證
    述：當時該部自小貨車在外側車道擦撞到伊後，即切入內側
    車道，之後就直行，並沒有左轉等語。依左開現場圖及監視
    器翻拍照片所示，被告之自小貨車通過該路口時，仍行駛在
    內側第2車道，並非行駛在最內側車道，且未打方向燈，車
    身亦無何欲左轉之跡象，是被告當時顯然係直行而未左轉，
    是其所辯顯與事實不符，顯係心虛所致。(6)警員羅明中99年
    6月15日之職務報告及勘查現場照片（案發現場之愛聖妮內
    衣店前之電線桿，於案發當時並沒有裝設監視器之事實。）
    ，從而，被告避重就輕之詞不足採信，被告犯嫌堪予認定為
    論據。本件訊之被告李名強固不諱言其於案發時間，確實曾
    駕駛上開車牌號碼7413-SX號自小貨車，行經上開車禍發生
    地點之肇事路段等之事實，惟堅詞否認有何過失傷害、肇事
    遺棄等之犯行，並以伊所駕駛之自小貨車絕無擦撞告訴人趙
    靖瑋所騎乘之機車，伊在起訴書所載時間經過肇事路段係行
    駛在中線車道，伊所駕駛之車號7413-SX號自小貨車沿臺中
    縣潭子鄉○○路由南往北方向行駛並經過案發地點，惟伊於
    行經中山路與頭張路交叉路口前始終行駛於中山路中間車道
    ，未曾行駛於外側車道，且伊並未擦撞告訴人趙靖瑋所騎乘
    之車牌號碼L5H-569號機車之左側把手，亦未從照後鏡發現
    告訴人趙靖瑋人車倒地。伊一直專心開車過去，不清楚有沒
    有超越告訴人趙靖瑋。伊駕車經過本案路段時是開在何車道
    伊不清楚，而案發肇事現場經伊後來去看，有一個左彎車道
    、中間車道、外線車道、還有邊線外之機車道，當時伊主要
    是要左轉，如果不是在前開路段頭張路左轉就是要到下個路
    口左轉，當時伊是要往頭家村方向，是要去伊岳母家，伊岳
    母家是位於大通街，而肇事現場距離伊岳母住處約有5、6百
    公尺之距離，而如果伊從第一個路口左轉後，到伊岳母家約
    5百公尺，如果從第二個路口左轉後到伊岳母家會更遠，到
    伊岳母家距離約有6、7百公尺，何以伊會在更遠之路口左轉
    ，是因為有時候伊會去該路口之左側全聯福利社購買東西。
    案發現場到第一個路口距離約有8、9公尺距離而已，而案發
    現場距離第二個路口約有1、2百公尺。再員警所繪製之肇事
    現場圖與現場情形不符合，警察繪製監視器現場圖（偵查卷
    第34頁以下、99年3月20日之職務報告），跟伊事後至現場
    看的情形是相反的，警方所翻拍之照片，監視現場圖所標示
    監視器拍攝之方向，與現場狀況相反。另按照警察所翻拍的
    相片編號02（偵查卷第35頁）該相片與頭張路與中山路的現
    況不符合，與伊所陳報之照片3、4、5、6張所示之停止線狀
    況並不一樣，所以伊懷疑該警察相片所拍攝之影像並不是頭
    張路與中山路的交叉口等語為辯。
四、經查：
  (一)肇事車輛之類型，告訴人指述前後並不一致：告訴人趙靖瑋
    於警詢及偵訊時所述肇事車輛車型前後不符，於第1次警詢
    時陳稱肇事車輛係箱型車（見臺中縣警察局豐原分局中縣豐
    警偵字第0980041886號刑事偵查卷宗第5至7頁，即99年4月1
    8日警詢筆錄即警詢卷第5至7頁），而警方製作之疑似道路
    交通事故肇事逃逸追查表（見臺中縣警察局豐原分局中縣豐
    警偵字第0980041886號刑事偵查卷宗第20頁）亦明確記載肇
    事車車種為「廂式」。惟於98年6月4日警方調閱監視器畫面
    並將被告駕駛之車號7413-SX號自小貨車翻拍成相片後請告
    訴人趙靖瑋前往指認，亦即依警方所提供資料調閱之車輛是
    篷架式小貨車，告訴人趙靖瑋於第2次警詢時隨即改稱係遭
    該小貨車擦撞（見臺中縣警察局豐原分局中縣豐警偵字第09
    80041886號刑事偵查卷宗第8頁，即99年6月4日警詢筆錄即
    警詢卷第8頁）。擦撞車禍發生當日告訴人趙靖瑋記憶最深
    刻，其於警方詢問時，既未回答是自小客車或自小貨車，而
    係回答是廂型車，顯然告訴人趙靖瑋對於肇事車輛之車型記
    憶十分清晰。惟警方通知告訴人趙靖瑋前往指認時，距離車
    禍已達1個多月，且警方並未讓告訴人趙靖瑋觀看監視器畫
    面，而是提供翻拍之相片讓告訴人趙靖瑋指認，該相片所示
    車型亦非廂型車，而是篷架式小貨車（與告訴人趙靖瑋第1
    次警訊所述車型不符），其指認程序非無瑕疵。又就肇事者
    特徵，告訴人前後所述亦不一：告訴人趙靖瑋於第1次警詢
    時陳稱擦撞其之駕駛是一個中年男子（見臺中縣警察局豐原
    分局中縣豐警偵字第0980041886號刑事偵查卷第6頁，即99
    年4月18日警詢筆錄即警詢卷第6頁），但後來偵訊中告訴人
    趙靖瑋復陳稱，其係聽到一個男的罵三字經，罵「幹」很大
    聲，其因此判斷是一名男生開的，其沒有親眼看到那個男性
    肇事者等情（見臺灣臺中地方法院檢察署98年度偵字第2738
    2號卷第38頁）。基上所述，告訴人趙靖瑋於警詢及偵訊時
    所述車型前後不符，肇事者亦不盡同，是告訴人趙靖瑋之指
    訴，非無瑕疵可指，則在此瑕疵未予究明以前，自不能遽採
    為對被告李名強斷罪之基礎。
  (二)告訴人所指訴其機車遭擦撞點有前後歧異不符之處：告訴人
    趙靖瑋於第1次警詢時原指訴：『（問：車輛第1次撞擊部位
    ？車損情形為何？）我機車「左側後方附近」與對方右側車
    門附近。左側車身及踏板有毀損』（見臺中縣警察局豐原分
    局中縣豐警偵字第0980041886號刑事偵查卷宗第7頁，即99
    年4月18日警詢筆錄第3頁〉）。而告訴人趙靖瑋於98年8月2
    3日第3次警訊看到被告李名強所駕駛7413-SX號自小貨車後
    ，則改稱：是該車無誤，右車門與右前輪中間有撞擊的擦痕
    ，當時該自小貨車就是從我機車左側擦撞我機車「左手把」
    後，機車往前滑倒我人往後翻滾（見同上刑事偵查卷宗第11
    頁，即98年8月23日警詢筆錄即警詢卷第2頁）。則告訴人於
    98年8月23日第3次警訊時，是否係因看到被告所駕駛7413-S
    X號自小貨車右車門刮痕後，始改稱其機車左把手被撞而更
    異說詞，非無可疑。告訴人趙靖瑋復於99年3月4日偵查時指
    訴：『（問：98年4月18日下午6時5分左右，在臺中縣潭子
    鄉○○路○段的機車道，被一輛藍色的自小貨車擦撞？）答
    ：是的。自小貨車從我左邊過來，我的機車「左側車身被擦
    撞」，他是從後面的車身撞過來，整個往前擦過，我的把手
    部份受損最嚴重，我被擦撞後，馬上倒地，人往後滾，機車
    倒地時，碰一聲很大聲』等情（見臺灣臺中地方法院檢察署
    98年度偵字第27382號卷第16頁）。惟衡諸常情，車禍撞擊
    點應只有一點，告訴人機車不可能同時被撞擊「左側後方」
    及「左手把」，若是其中一點被撞，該機車即會傾倒或失去
    平衡，殊難想像機車「左側後方」遭撞擊後，「左手把」復
    又被撞。而車禍發生當日告訴人記憶最深刻，其陳述機車「
    左側後方附近」與對方右側車門附近發生擦撞，因而機車左
    側車身及踏板有毀損等情。此與警方98年4月18日當日所拍
    攝之告訴人機車車損相片之擦痕吻合（見臺灣臺中地方法院
    檢察署98年度核退字第2186號卷第14頁），足證告訴人當日
    所稱應屬真實。然告訴人機車「左側後方附近」若與肇事車
    輛右側車門附近發生擦撞，則肇事車輛右側車門必會留下擦
    痕。惟被告所駕駛之7413-SX號自小貨車右車門並無與告訴
    人機車左側後方附近或踏板相同高度之擦痕，則被告車輛是
    否為肇事車輛，應有可疑。是告訴人趙靖瑋於警詢及偵訊時
    所述機車擦撞點前後歧異、矛盾，尚難遽予憑採。
  (三)告訴人於98年4月18日第1次警訊時陳述稱：「（問：請詳述
    肇事經過？）答：肇事前我駕駛重機車L5H-569號由中山路1
    段南向北行駛，行駛機車優先道，自小貨車從後方撞上來，
    並沒有減速，就直接加速駛離現場」（見臺中縣警察局豐原
    分局中縣豐警偵字第0980041886號刑事偵查卷宗第6頁，即9
    9年4月18日警詢筆錄第2頁）。告訴人於99年5月3日偵查時
    則陳述稱：「（問：你摔倒後有無看到該台車子往何方向行
    駛？）有，就直直開，沒有右轉也沒有左轉。」、「（問：
    你們擦撞的地點是在外側車道，該部貨車有無切入內側車道
    ？）答：沒有，擦撞地點是在外側車道，該部貨車沒有切入
    內側車道，因為擦撞地點靠近紅綠燈，對方是開到路口後才
    切入內側車道，倒下爬起後，我看到那部車子已經開過路口
    ，而且已經切到內側車道，我看到他的時候，他已經過了那
    個路口，已經在內側車道了」（見臺灣臺中地方法院檢察署
    98 年度偵字第27382號卷第38至40頁）。則依告訴人趙靖瑋
    所述，肇事車輛於經過中山路1段與頭張路叉路口前始終行
    駛於中山路1段「外車道」上，直至開到交叉路口後才切入
    內側車道。惟參照員警林有義99年3月20日所製作之職務報
    告內所附資料（見臺灣臺中地方法院檢察署98年度偵字第27
    382號卷第28至35頁），本案7413-SX號自小貨車於開到該交
    叉路口前均行駛於中山路1段之中間車道，並非行駛於外車
    道（按：中山路1段有內車道、中間車道、外車道及機車道
    ，有99年7月29日刑事答辯（1）暨聲請調查證據狀被證1現
    場相片編號、、、、、在卷可參，」，則本案
    7413-SX號自小貨車之實際行進車道，亦與告訴人指述之肇
    事車輛行進車道不符。
  (四)又2車擦撞衡情應會互留對造車輛之物質。經原審法院發函
    警方查扣雙方車輛，並會同雙方及鑑識採證人員進行採驗車
    輛擦撞處之遺留物，暨比對雙方車輛擦撞處之高度後，送請
    內政部警政署刑事警察局鑑定結果為：「7413-S X號自小貨
    車右前門外側上方處、下方處之油漆碎片與L5H-5 69號重型
    機車左車手橡皮（含尾端附著之跡證）、左拉桿（煞車）尾
    端（含尾端附著之跡證）及外來藍色漆狀物比鑑之結果，為
    不相似及無法比鑑。」，此有該局99年10月12日刑鑑字第09
    90126215號鑑驗書及臺中縣警察局豐原分局刑案現場勘查報
    告各1份在卷可憑。告訴人稱機車把手遭被告駕駛自小貨車
    右車門擦撞，則其機車把手應留有被告所駕駛自小貨車之擦
    痕烤漆，而自小貨車右車門之「擦痕」上應亦留有機車把手
    之橡膠物，惟上開鑑定結果無從證明7413-SX號自小貨車係
    肇事車輛。而經比對雙方車輛擦撞處之高度後，2者高度未
    盡相符一節，此亦有99年8月1日員警所拍攝之刑案現場相片
    40幀在卷可參，亦即難認被告李名強係肇事之人。
  (五)員警林有義99年2月22日所製作之職務報告所附之現場圖，
    僅繪出內車道、外車道及機車道等3個車道，且車道上還有
    「機車停等區」；惟肇事現場共有內車道、中間車道、外車
    道及機車道等4個車道，且車道上並無標示「機車停等區」
    。員警林有義99年3月20日所製作之職務報告所附之2張現場
    圖，1、2號監視器所在位置有差異，一張監視器在安全島中
    間，另一張監視器在安全島兩旁，何以如此令人不解。實際
    上，現場情況為1號監視器及2號監視器鏡頭拍攝之方向與員
    警標示者「恰恰相反」，1號監視器拍攝臺中市往豐原市之
    「車尾」、2號監視器拍攝台中市往豐原市之「車頭」及豐
    原市往臺中市之「車尾」。亦即卷內員警制作肇事現場圖及
    監視器位置與現場不符，此已經原審法院履勘，製有勘驗筆
    錄及現場相片14張，並經指示承辦員警製作正確之道路交通
    事故現場圖過院參辦，亦有臺中縣警察局豐原分局99年10月
    8日中縣豐警偵字第0990040981號函及所檢附之正確之道路
    交通事故現場圖1份在卷可考。足見員警偵辦之初，所調閱
    之路口監視方向顯然有誤，不足憑採。
  (六)又本案案發後，員警稱過濾沿臺中縣潭子鄉○○路由南往北
    方向行駛與頭張路交叉口監視器自案發前10分鐘至案發後20
    分鐘所經過車輛，係以何時間為準，錄影顯示時間與實際時
    間有無誤差，均未見說明，顯非明確之證據。又案發當日臺
    中縣潭子鄉○○路1段與與頭張路口監視錄影畫面檔案（即
    卷內監視器影像翻拍相片出處之路口監視錄影畫面）業經原
    承辦員警林有義（已於99年4月間辭職）遺失，此經證人即
    員警梁大衛證述在卷，並有員警梁大衛所提出之職務報告1
    份在卷可按。致使本院無從再詳細比對該肇事當時路口監視
    錄影畫面，用以確認真正之肇事者。況本案原警製現場圖及
    圖載監視器位置與實際現場有如上不同謬誤，詳如上述(五)理
    由，則警員勘驗而認定被告肇事之路口監視錄影資料是否確
    屬正確，亦顯非不可存疑。
  (七)7413-SX號自小貨車右車門刮痕於本案車禍發生前早已存在
    之事實，亦經證人即被告李名強之父李義仔到庭結證屬實在
    卷。
  (八)至於公訴意旨所舉證人林秀嬌於警詢之證述，惟證人林秀嬌
    於99年3月23日警詢時證稱：發生車禍之情形，其並未看到
    ，其係聽到撞擊聲響，轉頭才看到機車倒地，貨車硬向前逃
    離現場，貨車之特徵，其並不清楚，也不知道貨車之行駛車
    道及逃逸之路線等語。是證人林秀嬌之證詞亦無從據以認定
    被告李名強確係本案之肇事者。
  (九)再公訴意旨所舉之：「道路交通事故調查報告表(一)、(二)、道
    路交通事故現場圖、臺中縣警察局道路交通事故肇事人自首
    情形紀錄表、臺中縣警察局疑似道路交通事故肇事逃逸追查
    表、疑似肇事逃逸（A1、A2類）案件輔助資料表、道路交通
    事故當事人登記聯單、報案記錄、監視器翻拍照片、現場照
    片等、財團法人慈濟綜合醫院臺中分院診斷證明書1紙、受
    傷照片11張、警員林有義99年2月22日所製作之職務報告（
    經過濾車禍發生地點附近之臺中縣潭子鄉○○路與頭張路路
    口之監視器，自案發前10分鐘至案發後20分鐘所有經過之車
    輛，比對告訴人趙靖瑋所稱肇事車輛為中華藍色（篷式）自
    小貨車之特徵，發現上開時間內，僅有被告李名強之自小貨
    車與告訴人趙靖瑋所述之特徵相符且確實有經過車禍地點之
    事實。）、警員林有義於99年4月8日所補提之道路交通事故
    現場圖（即上面印有臺中地方法院收文、002142號字樣）及
    監視器翻拍照片2張、警員羅明中99年6月15日之職務報告及
    勘查現場照片等資料，充其量，僅能證明有本案車禍及肇事
    車輛肇事逃逸之行為發生，惟並無法明確證明：「被告李名
    強確係本案之肇事者。」。是亦無從據以認定被告罪責。
  (十)檢察官上訴意旨略以：證人林秀嬌雖於審理中經傳喚未到
    庭，惟其於警詢時證稱：發生車禍之情形，其並未看到，其
    係聽到撞擊聲響，轉頭才看到機車倒地，貨車硬向前逃離現
    場，貨車之特徵，其並不清楚，也不知道貨車之行駛車道及
    逃逸之路線等語。足證撞擊聲駕駛應可聽到，且肇事者之車
    輛為貨車，而貨車巿面上有多樣，惟其與自用小客車迴然有
    別，則屬一般人可以輕易判別之處，混淆性不大。現場處
    理警員即林有義所製作之職務報告載明：經過濾車禍發生地
    點附近之臺中縣潭子鄉○○路與頭張路路口之監視器，自案
    發前10分鐘至案發後20分鐘所有經過之車輛，比對告訴人趙
    靖瑋所稱肇事車輛為中華藍色（篷式）自小貨車之特徵，發
    現上開時間內，僅有被告李名強之自小貨車與告訴人趙靖瑋
    所述之特徵相符且確實有經過車禍地點之事實。案發時段既
    僅有被告車輛經過，自無誤認之虞。2車擦撞雖可能互留
    對造車輛之物質，惟因機車手把係塑膠類材質，不盡然留下
    對方車輛之構造材質，復因機車手把係突出，故只須稍擦撞
    即可致機車失去平衡而倒地，擦撞之際2車車主亦不盡然知
    悉，惟機車倒地聲則可令周圍之人均聽聞，故被告否認，顯
    為卸責之詞。肇事車輛即車牌號碼7413-SX號自小貨車右
    車門之刮痕高度經比對亦吻合，雖被告之父曾於本件審理中
    到庭具結證述該刮痕於本次車禍發生前早已存在云云。衡情
    ，一般人對於車輛之小刮痕並不以為意，而證人到庭除自承
    平日以該車載運蔬菜販賣之外，對其長孫現就讀何年級不知
    ，竟能記憶車輛之小刮痕，顯違常情。故證人之證述明顯偏
    袒被告，並不足為被告有利之證據云云，然查證人林秀嬌
    既僅能證述肇事車輛係貨車，自不能僅據其證詞認定係被告
    駕車肇事。關於肇事車輛究係廂型車或係如被告駕駛之篷
    架式小貨車，告訴人指述前後不一，已如上述，監視器錄影
    畫面顯示之時間如未精確校對，與實際時間常有誤差，警員
    職務報告固記載自案發前10分鐘至案發後20分鐘所有經過之
    車輛，比對告訴人趙靖瑋所稱肇事車輛為中華藍色（篷式）
    自小貨車之特徵，發現上開時間內，僅有被告李名強之自小
    貨車與告訴人趙靖瑋所述之特徵相符且確實有經過車禍地點
    之事實。然告訴人於98年4月18日警詢初始指述係藍色箱型
    車肇事，並表示廠牌不知，並未指述係中華藍色篷式貨車肇
    事。中山路係潭子鄉○○○道，案發時又適值周六夜晚6時
    許，人車往來頻繁密集，前後長達30分鐘時間，該路段是否
    僅被告之中華小貨車經過，而無其餘藍色貨車或廂型車經過
    ，應非全無疑問，警員僅針對中華藍色篷式自小貨車調查，
    是否因此遺漏真正肇事車輛，亦非無可存疑，監視器錄影資
    料既已不存在，本院無從勘驗複核，當不能僅據警員職務報
    告即遽為不利被告之認定。告訴人機車煞車處留有藍色擦
    痕，僅或能證明肇事車輛為藍色，然市面上之小貨車車身大
    多為藍色，無從據此證明確係被告車輛肇事。又被告車輛之
    右車門固有若干擦痕，然以載貨小貨車言，車身有擦痕應無
    足為奇，又被告車輛右車門上有一連續擦痕，以告訴人所述
    遭肇事車輛自後方超車擦撞之情，如確係被告駕車肇事，應
    認較靠近被告車輛車頭處為該連續擦痕之起點，即該點為二
    車初始撞擊點，然經並列比對二車結果，該撞擊點高為82公
    分，該點與告訴人機車之把手及剎車器高度94公分顯有不少
    差距（詳原審卷第120、127、132頁照片），實難認該擦痕
    係本案車輛肇事造成。是本案縱不以證人李義仔之證述為事
    證，本院亦為相同認定。
五、又本案臺灣臺中地方法院檢察署檢察官係於100年1月5日收
    受原審判決書，有原審法院送達檢察官裁判書類登記簿在卷
    可考，檢察官於100年1月11日提起上訴，並未逾法定上訴期
    間，亦無再傳喚送達法警之必要。
六、綜上等情，本案並無積極明確之證據，足認被告確有公訴人
    所指上開犯行。是揆諸上開說明意旨，原審所為無罪判決，
    尚無違誤，公訴人上訴意旨執持前詞指摘原審判決不當，尚
    無理由，應予駁回。
據上論結，應依刑事訴訟法第368條，判決如主文。
本案經檢察官陳佳琳到庭執行職務。
中    華    民    國   100    年    3     月    24    日
            刑事第二庭    審判長法  官  邱  顯  祥
                                法  官  王  鏗  普
                                法  官  姚  勳  昌
以上正本證明與原本無異。
檢察官得上訴。
如不服本判決應於收受送達後10日內向本院提出上訴書狀，其未
敘述上訴之理由者，並得於提起上訴後10日內向本院補提理由書
（均須按他造當事人之人數附繕本）「切勿逕送上級法院」。
                                書記官  吳  宗  玲
中    華    民    國   100    年    3     月    24    日